【裁判字號】    88,上易,5070
【裁判日期】    890112
【裁判案由】    背信等
【裁判全文】
臺灣高等法院刑事判決                  八十八年度上易字第五七號
    上  訴  人  臺灣桃園地方法院檢察署檢察官
    上  訴  人
    即  被  告  甲○○
    即  被  告  乙○○
    即  被  告  丁○○
    右三人共同
    選任辯護人  紀亙彥
右上訴人因被告甲○○等背信等案件，不服臺灣桃園地方法院八十七年度易字第二○
六四號，中華民國八十八年七月二十三日第一審判決 (起訴案號：臺灣桃園地方法院
檢察署八十七年度偵字第二四九五號)提起上訴，本院判決如左：
    主  文
上訴駁回。
    事實及理由
一、本案經本院審理結果，認第一審以上訴人即被告乙○○、甲○○共同犯刑法第二
    百十六條、第二百十四條之行使偽造文書罪，乙○○判處有期徒刑捌月；甲○○
    判處有期徒刑六月，並諭知易科罰金折算之標準為三百元折算一日；被告丁○○
    犯刑法第二百十四條之偽造文書罪，處有期徒刑四月，並諭知如易科罰金之折算
    標準為參佰元折算壹日。核原審判決事實欄一第十一行原誤載「丙○○仍保管上
    開房地所有權狀六紙」，應更正為「丙○○仍保管上開房地所有權狀八紙」；第
    十四行上段原誤載「所有權狀四紙」，應更正為「所有權狀六紙」外，餘認事用
    法及量刑均無不當，應予維持，並引用第一審判決書記載之事實、證據及理由。
二、被告上訴意旨略以：被告乙○○仍供稱因其為告訴人處理房地糾紛，告訴人有答
    應要給伊五千萬元之報酬。本件房地確為伊所有，伊有權處分云云。查被告甲○○、乙○○二人坦承本件房地在登記為被告甲○○、丁○○名下後，曾因代為繳
    納該房地之相關稅款，而由告訴人開立支票交付乙○○，再交由甲○○兌領等情
    。被告等人既不負擔該土地之稅費，仍由告訴人負擔，則告訴人主張該房地並未
    真正給予告訴人乙○○，而由告訴人保留真正所有權等情，即屬可採。被告及其
    辯護人仍執陳詞，主張告訴人係將本件房地真正讓與給被告云云，核被告之上訴
    理由均經原審一一指駁，被告之上訴為無理由。其上訴應予駁回。
三、公訴人上訴意旨略以：本件房地係告訴人丙○○信託在被告甲○○、丁○○名下
    ，被告等三人均係為告訴人處理事務之人，被告等三人明知其等非真正之所有權
    人，竟將上開房地私自出賣與第三人，致生損害於告訴人，成立刑法上之背信罪
    云云。查告訴人係為分散出售房屋所，得以減少個人之綜合所得稅，故將本件房
    屋登記在被告甲○○、丁○○二人之名下，被告甲○○、丁○○二人並無為告訴
    人管理該不動產或為其他積極作為之權義，此業經告訴人供承無訛，則告訴人與
    被告間之上開「信託關係」屬無效之消極信託，應甚明確，被告甲○○、丁○○
    二人取得該不動產之原因關係，既屬無效之消極信託，被告甲○○、丁○○二人
    即屬無法律上原因而取得該不動產，其應如何回復於真正權利人，乃屬民事問題
    ，當非刑事所欲解決之對象。告訴人與被告間既無積極委任關係存在，被告等人
    之任何作為自無背信可言，如此方可杜絕擾亂稅法秩序之脫法行為產生。原審以
    告訴人除消極的登記產權於被告甲○○及丁○○名下外，並未積極委任被告等人
    為任何行為，被告等人並無何違背委任任務之行為，故就此部分，認定被告不另
    成立背信罪等，核無違誤，公訴人仍執前詞，告訴人以不具拘束力且事實與本件
    不盡相同之最高法院判決認被告等成立背信罪，尚無理由，其上訴應予駁回。
據上論結，應依刑事訴訟法第三百七十三條、第三百六十八條，判決如主文。
本案經檢察官劉靜婉到庭執行職務。
中     華     民     國    八十九   年       一       月      十二      日
                             臺灣高等法院刑事第十五庭
                                 審判長法  官  劉  叡  輝
                                       法  官  林  勤  綱
                                       法  官  黃  瑞  華
右正本證明與原本無異。
不得上訴。
                                       書記官  秦  仲  芳
中     華     民     國    八十九   年       一       月      十四      日


司法院資訊處製作；財團法人民間司法改革基金會備份。
